臺灣高等法院刑事判決　　　　　　　　 94年度上訴字第720號
上　訴　人　甲○○
即　被　告
上列上訴人因毒品危害防制條例案件，不服臺灣新竹地方法院93
年度訴字第457號，中華民國94年1月20日第一審判決（起訴案號
：臺灣新竹地方法院檢察署93年度毒偵字第840號，移送併案審
理：93年度毒偵字第869號、94年度毒偵字第195號），提起上訴
，本院判決如下：
    主  文
原判決撤銷。
甲○○連續施用第一級毒品，累犯，處有期徒刑壹年貳月。扣案
海洛因貳包（合計淨重壹點玖壹公克，管制條碼編號：00000000
0號）、海洛因包（合計淨重零點貳捌公克，管制條碼編號：0
00000000號），海洛因貳包（毛重分別為零點陸公克、壹點伍公
克）均沒收銷燬，扣案分裝匙壹支、分裝袋拾伍個，均沒收。又
連續施用第二級毒品，累犯，處有期徒刑捌月。扣案安非他命貳
包（毛重分別為貳點貳公克、零點捌公克），均沒收銷燬。應執
行有期徒刑壹年玖月，扣案海洛因貳包（合計淨重壹點玖壹公克
，管制條碼編號：000000000號）、海洛因包（合計淨重零點
貳捌公克，管制條碼編號：000000000號）、海洛因貳包（毛重
分別為零點陸公克、壹點伍公克）、安非他命貳包（毛重分別為
貳點貳公克、零點捌公克），均沒收銷燬，扣案分裝匙壹支、分
裝袋拾伍個，均沒收。
    事  實
一、甲○○曾有違反麻醉藥品管理條例、毒品危害防制條例案件
    前科，最近一次因施用第一級、第二級毒品案件，經臺灣新
    竹地方法院於民國（下同）91年6月27日以91年度訴字第351
    號判決判處有期徒刑七月、三月，定應執行刑為有期徒刑八
    月，於同年7月13日判決確定，92年12月22日執行完畢。其
    前因施用毒品案件，經依臺灣新竹地方法院90年度毒聲字第
    1302號裁定送觀察勒戒處所執行觀察、勒戒後，認無繼續施
    用毒品傾向，於90年10月3日出所，並於同日經臺灣新竹地
　　方法院檢察署檢察官以90年度毒偵字第700號、768號為不起
  　訴處分確定，復因施用毒品案件，經臺灣新竹地方法院以91
    年度毒聲字第325號裁定送觀察勒戒處所執行觀察、勒戒後
    ，認有繼續施用毒品傾向，以91年度毒聲字第572號裁定送
    戒治處所強制戒治，於92年4月22日執行完畢，翌日釋放。
二、甲○○於強制戒治執行完畢釋放後五年內，復基於施用第一
    級毒品海洛因概括犯意，自93年7月20日起至同年8月2日中
    午某時止，以將海洛因毒品放在香菸內吸食方式，在新竹市
    ○○路55號1樓租屋處、新竹市○○路住處等地，連續施用
    海洛因多次。另基於施用第二級毒品安非他命概括犯意，自
    93年7月20日起至同年8月2日中午某時止，以將安非他命毒
    品放在吸食器內加熱生煙方式，在新竹市○○路55號1樓租
    屋處、新竹市○○路住處等地，連續施用安非他命多次，其
    間分別於下列時間、地點為警查獲並扣得相關證物：
(一)、93年7月27日晚上11時許，在新竹市○○路271巷22弄內為警
    查獲，並扣得其持有之海洛因2包（合計淨重1.91公克，管
    制條碼編號：000000000號）、安非他命2包（毛重分別為2.
    2公克、0.8公克），及其所有供吸食施用第一級、第二級毒
    品海洛因、安非他命毒品所用之分裝匙1支、分裝袋15個，
    並經交保新臺幣（下同）3萬元（起訴93年度毒偵字第840
    號，下稱第一案）。
(二)、93年8月2日晚上7時10分許，在新竹市○○路與東南街口，
    經警盤查時，其畏罪逃跑，仍為警逮捕，並在其手上扣得海
    洛因3包（合計淨重0.28公克，管制條碼編號：0000000 00
    號），亦經交保3萬元（併案93年度毒偵字第869號，下稱第
    二案）。
(三)、甲○○於94年1月15日2時25分許，採驗尿液時起往前回溯26
    小時，在不詳地點施用第一級毒品海洛因一次，另於94年1
    月15日2時25分許親自採驗尿液時起往前回溯96小時，在不
    詳地點施用第二級毒品安非他命一次，為警於94年1月15日1
    時20分許，在新竹市○○路體育場前攔查其搭乘之車牌QX-4
    63號自大貨車，自其身上及該自大貨車旁起出第一級毒品海
    洛因貳包（毛重分別為0.6公克、0.5公克）等物（併案94年
    度毒偵字第195號，下稱第三案）。
三、案經新竹市警察第一分局移送臺灣新竹地方法院檢察署檢察
    官偵查起訴暨移送併案審理。
    理  由
一、上訴人即被告甲○○經合法傳喚雖未到庭，惟右開事實業經
    被告分別於警訊及偵查與原審坦承，且查：
(一)、本件認定事實所引用之本件卷內所有卷證資料（包含人證與
    文書證據、物證等證據），並無證據證明係公務員違背法定
    程序所取得，且檢察官於審判期日均陳明：「（卷內所有之
    卷證資料之證據能力有何意見？）沒有意見」，又本件被告
    以外之人於審判外之陳述，亦無刑事訴訟法第159條之1至之
    3所規定之不得作為證據之情形，且卷內之文書證據，亦無
    刑事訴訟法第159條之4之顯有不可信之情況與不得作為證據
    之情形，則依刑事訴訟法第159條至159條之5之規定，本件
    認定事實所引用之本件卷證所有證據（包含人證與文書證據
    、物證等證據），均認為有證據能力，合先敘明。
(二)、被告93年7月27日（代號A-191）、93年8月2日（代號A-197
    ）、94年1月15日（代號B-41），三次為警查獲後所採集之
　　尿液經送檢驗均確呈嗎啡（海洛因人體代謝物）及甲基安非
  　他命陽性反應，有新竹市衛生局不法藥物尿液初步篩檢報告
    書暨新竹市警察局辦理煙毒、麻醉藥品案尿液送檢人真實姓
    名代號對照表暨送驗登記簿在卷為憑（93毒偵字第840號卷
    第79頁、88頁，93毒偵字第869號卷第74頁、75頁、94毒偵
    字第195號卷第58頁、59頁）。
(三)、並有海洛因2包（合計淨重1.91公克，管制條碼編號：00000
    0000號，93年度白保管字第186號，扣押物品清單見第840號
    卷第84頁）、安非他命2包（毛重分別為2.2公克、0.8公克
    ，93年度安保管字第231號，扣押物品清單見第840號卷第85
    頁），分裝匙1支、分裝袋15個（93年度保管字第1138號，
    扣押物品清單見第840號卷第83頁）、海洛因3包（合計淨重
    0.28公克，管制條碼編號：000000000號，93年度白保管字
    第191號，扣押物品清單見毒偵字第869號卷第72頁）等物扣
    案足佐，以及前述海洛因經法務部調查局鑑定，有該局調科
    壹字第000000000、000000000號鑑定通知書2份附卷為憑（
    毒偵字第840號卷第91頁、第869號卷第76頁）、毒品海洛因
    二包（毛重分別為0.6公克、1.5公克）等物扣案可查，以上
    事證，足認被告自白與事實相符。
(四)、依卷附行政院衛生署藥物食品檢驗局81年2月8日（81）藥檢
    壹字第001156號函示：「甲基安非他命經口服投與後約百分
    之70於24小時內自尿中排出，約百分之90於96小時內自尿中
    排出，由於目前國內尿液中甲基安非他命之檢驗為鑑定其是
    否呈陽性反應尚未定其含量，且甲基安非他命成分之檢出與
    其投與方式、投與量，個人體質、授與時間與檢驗儀器之精
    密度等諸多因素有關，因此僅憑尿液中呈安非他命陽性反應
    ，並無法確定推算吸食時間距採集時間之長短，惟依上述資
    料推斷，最長可能不會超過四日」。與行政院衛生署食品藥
    物檢驗局民國81年9月8日（81）藥檢壹字第8114885號函：
    「經查有關文獻報導：(一)、海洛因經注射入人體後，約80％
　　於24小時內自尿中排出，一般而言，尿液中能否驗出嗎啡陽
  　性反應其投與量、投與途徑、採尿時間、個人體質及檢驗方
    法之靈敏度有關，國外曾有文獻報導注射6毫克之海洛因鹽
    酸鹽，其代謝物嗎啡之平均可檢出時限約為26小時（最低檢
    出量為300ng/ml）」，是堪認被告甲○○於94年1月15日2時
    25分許，採驗尿液時起往前回溯26小時，在不詳地點施用第
　　一級毒品海洛因一次，另於前述採尿時起往前回溯96小時，
　  在不詳地點施用第二級毒品安非他命一次。
(五)、被告有事實欄所載觀察勒戒、強制戒治執行完畢釋放之執行
    紀錄，有刑案資料查註紀錄表、全國施用毒品案件紀錄表、
    受觀察勒戒人毒品及前科紀錄簡列表、法務部全國檢察官線
    上查詢刑案人犯在監所最新資料報表、臺灣高等法院被告全
    國前案紀錄表等在卷可參（93毒偵字第840號卷第48至54頁
    ），是被告本件係在強制戒治執行完畢釋放後五年內再犯施
    用毒品罪。
(六)、綜上，本件事證明確，被告犯行洵堪認定，應依法論科。
二、論罪科刑部分：
(一)、核被告甲○○所為係分別犯毒品危害防制條例第10條第1項
    之施用第一級毒品罪及同條例第10條第2項之施用第二級毒
    品罪。其先後多次施用第一級毒品海洛因、第二級毒品安非
    他命之行為，均各時間緊接，所犯罪名相同，顯係各出於概
    括之犯意為之，爰均依刑法第56條連續犯之規定以一施用第
    一級毒品罪、施用第二級毒品罪論，並均加重其刑。其持有
    第一級毒品海洛因及第二級毒品安非他命後分別進而施用，
    其持有毒品之低度行為，應分別為施用之高度行為所吸收，
    爰不另論其持有毒品罪。被告有事實欄所載有期徒刑執行完
    畢之前科，有被告前案紀錄表在卷可查，其於有期徒刑執行
    完畢五年內，再犯本件有期徒刑以上之二罪，均應依刑法第
    47條規定論以累犯，並各遞加重其刑。被告所犯上開二罪，
    罪名不同，犯意各別，應予分論併罰。至於檢察官以93年度
    毒偵字第869號與94年度毒偵字第195號移送併案審理部分，
    與起訴施用第一、二級毒品部分，分別有連續犯之裁判上一
    罪關係，93年度毒偵字第869號部分並經檢察官於原審準備
    程序及簡式審判程序時以言詞擴張此部分之犯罪事實，自應
    併予審理。
(二)、原審就被告施用第一級、第二級毒品部分予以論罪科刑固非
    無見，惟查，原判決未及審酌被告第三案之施用第一級、第
    二級毒品犯行部分，容有未洽，是被告上訴未具理由指摘原
    判決不當雖無理由，惟原判決關於施用第一級與第二級毒品
    與定執行刑部分既有可議，自應將原判決關於施用第一級、
    第二級毒品與定執行刑部分均予以撤銷改判。
(三)、爰審酌被告已因施用毒品執行觀察勒戒、強制戒治，並經判
    刑執行，卻不知悔改，且迭經查獲命交保，仍未能痛下決心
　　拒用毒品，顯然自制力薄弱，查獲次數，施用毒品期間，所
  　為係戕害自身身心健康，犯罪手段、情節及所生危害，參以
    其犯罪後坦承犯行等一切情狀，就被告所犯施用第一級毒品
    部分，量處有期徒刑壹年貳月，就被告所犯施用第二級毒品
    部分，量處有期徒刑捌月，並且定應執行刑為有期徒刑壹年
    玖月。扣案海洛因2包（合計淨重1.91公克，管制條碼編號
　　：000000000號，93年度白保管字第186號，扣押物品清單見
  　第840號卷第84頁）、海洛因3包（合計淨重0.28公克，管制
    條碼編號：000000000號，93年度白保管字第191號，扣押物
    品清單見第869號卷第72頁），海洛因2包（毛重分別為0.6
    公克、1.5公克）、安非他命2包（毛重分別為2.2公克、0.8
    公克），為管制之第一級、第二級毒品，均應依毒品危害防
    制條例第18條第1項前段沒收銷燬。扣案分裝匙1支、分裝袋
    15個（93年度保管字第1138號，扣押物品清單見第840號卷
    第83頁），被告坦承均為其所有及為供施用第一級、第二級
    海洛因、安非他命毒品所用之物，應依刑法第38條第1項第2
    款諭知沒收。
三、上訴人即被告經合法傳喚無正當理由不到庭，且亦未在監執
    行，有送達證書與94年4月20日
    稽，爰不待其陳述，逕行判決。至於被告雖於94年3月28日
    之準備期日以傳真稱其因父喪無法到庭，但並未補具任何文
    件，且於94年4月6日之審理期日，無故未到庭，亦未補具任
    何文件，又改期之94年4月20日審理期日，被告亦無故未到
    ，亦無補具任何文件，經向被告電話查詢，被告稱其父業於
    94 年4月14日出殯（卷附電話紀錄），是被告所稱父喪既已
    處理，其於94年4月20日之審理期日未到庭即屬於無正當理
    由未到庭，併此敘明。
據上論斷，應依刑事訴訟法第371條、第369條第1項前段、第364
條、第299條第1項前段，毒品危害防制條例第10條第1項、第2項
、第18條第1項前段，刑法第11條前段、第47條、第51條第5款、
第56條前段，罰金罰鍰提高標準條例第2條，判決如主文。
本案經檢察官朱家崎到庭執行職務。
中　　華　　民　　國　　94　　年　　5　　月　　 4 　　日
　　　　　　　　　刑事第十七庭審判長法　官  吳啟民
　　　　　　　　　　　　　　　　    法　官  林瑞斌
　　　　　　　 　 　　　　　　　　　法　官  施俊堯
以上正本證明與原本無異。
施用第一級毒品部分如不服本判決應於收受送達後10日內向本院
提出上訴書狀，其未敘述上訴之理由者並得於提起上訴後10日內
向本院補提理由書（均須按他造當事人之人數附繕本）。
施用第二級毒品部分不得上訴。
                                    書記官  陳彥蕖
中　　華　　民　　國　　94　　年　　5 　　月　　4 　　日
附錄論罪科刑法條：
毒品危害防制條例第10條
施用第一級毒品者，處六月以上五年以下有期徒刑。
施用第二級毒品者，處三年以下有期徒刑。
